【裁判字號】    95,易緝,2
【裁判日期】    950317
【裁判案由】    竊盜
【裁判全文】
臺灣彰化地方法院刑事判決               95年度易緝字第2號
公  訴  人  臺灣彰化地方法院檢察署檢察官
被      告  乙○○
                      弄1號(.
上列被告因竊盜等案件，經檢察官提起公訴（92年度偵緝字第
353號、94年度偵字第3738號），本院判決如下：
    主  文
乙○○連續意圖為自己不法之所有，以不正方法由自動付款設備
取得他人之物，處有期徒刑伍月；又於夜間侵入住宅竊盜，處有
期徒刑玖月；應執行有期徒刑壹年壹月。
    事  實
一、乙○○因受雇載運水果而結識同在市場販賣水果之黃正民，
    其因缺錢花用，竟基於意圖為自己不法所有之概括犯意，利
    用於民國91年7月15、16日、21日、25日向黃正民借用其所
    有車牌號碼NG-6177號自小客車回家洗澡之機會，私自取出
    黃正民置於上開自小客車置物箱內之彰化縣埔心郵局帳號00
    0000-0號提款卡（密碼並抄記於上）1張，連續5次在彰化縣
    員林鎮南門郵局等金融機構所設置屬自動付款設備之提款機
    上鍵入密碼，使該自動付款設備誤認為提款卡之所有人黃正
    民要求提款，而以此不正之方法，由彰化縣員鎮南門郵局等
    金融機構之提款機內，先後詐領取得黃正民之存款3千、3千
    、3千、2千、9百元，合計達新台幣（下同）1萬1千9百元，
    而劉正龍在詐領得款後，並將提款卡放回黃正民原置放之處
    。嗣於91年7月25日黃正民持上開提款卡欲提領現款時，發
    現其存款已被盜領一空，始查悉上情。
二、乙○○另意圖為自己不法之所有，於94年3月1日夜間凌晨某
    時，以徒手推開1樓鐵捲門之方式，侵入甲○○位於彰化縣
    員林鎮出水里湖水巷1-23號住處，竊取甲○○所有置放於2
    樓佛堂神桌之神像金牌13面，得手後攜往彰化縣員林鎮○○
    里○○街81號，將之典當於不知情之賴麗華所經營之永安當
    鋪，得款1萬3000元。嗣因甲○○於94年3月1日上午8時許，
    發現上開金牌遭竊，經調閱其住處監視錄影器發現而報警查
    獲。
三、案經彰化縣警察局員林分局報請臺灣彰化地方法院檢察署檢
    察官偵查起訴。
    理  由
一、訊據被告乙○○矢口否認有何上揭犯行，辯稱：黃正民曾向
    伊借款，經催討後，才拿提款卡給伊，惟因當時黃正民手頭
    很緊，所以分次還款，且他說還多少，伊就領多少；又事實
    二之金牌並非伊所偷竊，乃周建成交予伊點當，點當後之款
    項亦周建成拿走云云。經查：被告確曾於91年7月15、16日
    、21日、25日，持黃正民所申設之彰化縣埔心郵局帳號0000
    00-0號提款卡，至彰化縣員林鎮南門郵局等金融機構所設置
    屬自動付款設備之提款機上鍵入密碼，先後5次提領黃正民
    之存款3千、3千、3千、2千、9百元，合計1萬1千9百元等情
    ，除為被告所自承外，並據證人即被害人黃正民證述在卷，
    且有戶名黃正民帳號000000-0號郵局存簿交易明細、帳戶基
    本資料、存提詳情表等附卷可稽，暨有監視錄影帶1捲及翻
    拍照片扣案可佐；再上開提款卡，證人黃正民於91年7月11
    日核發領回後即連同密碼放置於其使用之NG-6177號自小客
    車置物箱內，期間被告雖曾4次向證人借用上開自小客車，
    然證人與被告並無債務關係，且未將上開提款卡交付被告各
    節，復迭據證人黃正民於警、偵訊中暨本院審理時證述綦詳
    ，而證人黃正民與被告並無嫌隙，其自無設詞誣陷被告之必
    要，況被告始終未能說明證人黃正民欠伊之債務數額為何，
    而證人黃正民若真積欠被告款項，大可自行提款清償，何須
    將提款卡交由被告，且分多次提領，再者，證人黃正民若有
    被告所稱手頭很緊之情，亦豈會任由被告分次將其帳戶內之
    存款提領至僅存65元，而不酌留相當之生活費用，是被告上
    開辯詞，顯與常情有悖，核難採信。次查，事實二部分，業
    據證人即被害人甲○○於警、偵訊中證述綦詳，並明確指述
    於94年3月1日上午8時許，發現其位於彰化縣員林鎮出水里
    湖水巷1-23號住處2樓佛堂神桌之神像金牌13面失竊後，即
    由住處所設之監視器錄影中發現被告曾於同日凌晨某時，以
    徒手推開1樓鐵門方式而侵入其上開住處等語，又被告於竊
    取金牌得手後，同日並攜往彰化縣員林鎮○○里○○街81號
    永安當舖，得款1萬3千元等情，並據證人即永安當舖店員張
    全美證述無誤，堪信上開金牌確係被告所竊取，此外，復有
    贓物認領保管單、當票各1紙暨彰化縣警察局員林分局函送
    之現場照片、被告行竊路線簡圖等在卷可按，事證明確，被
    告上開辯詞，應屬卸責之詞，自難憑採。從而，基上所述，
    被告上揭犯行，均堪認定，自應依法論科。
二、核被告所為，事實一部分係犯刑法第339條之2第1項利用自
    動付款機設備詐欺罪，事實二部分係犯刑法第321條第1項第
    1款於夜間侵入住宅竊盜罪。被告先後多次以不正方法由自
    動付款設備取得他人之財物，時間緊接，顯係基於概括之犯
    意，觸犯構成要件相同之罪名，應依連續犯論以一罪，並加
    重其刑。被告所犯上開2罪，犯意各別，行為互殊，應予分
    論併罰。爰審酌被告之品行、犯罪之動機、目的、手段、所
    詐領之金額、行竊所得財物之價值暨其犯後猶不知悔改，屢
    屢飾詞卸責等一切情狀，各量處所主文所示之刑，並定應執
    行刑，以資儆懲。
據上論斷，應依刑事訴訟法第299條第1項前段，刑法第56條、第
339條之2第1項、第321條第1項第1款、第51條第5款，判決如主
文。
本案經檢察官姚玎霖到庭執行職務。
中    華    民    國    95    年    3     月    17    日
                  刑事第二庭    審判長法  官  王義閔
                                      法  官  李雅俐
                                      法  官  鄭舜元
以上正本證明與原本無異。
如不服本判決，應於判決送達後10日內，向本院提出上訴狀（須
附繕本）。
告訴人或被害人對於判決如有不服具備理由請求檢察官上訴者，
其上訴期間之計算係以檢察官收受判決正本之日期為準。
中    華    民    國    95    年    3     月    17    日
                                      書記官  詹國立
中華民國刑法第321條
犯竊盜罪而有左列情形之一者，處 6 月以上、 5 年以下有期徒
刑：
一  於夜間侵入住宅或有人居住之建築物、船艦或隱匿其內而犯
    之者。
二  毀越門扇、牆垣或其他安全設備而犯之者。
三  攜帶兇器而犯之者。
四  結夥三人以上而犯之者。
五  乘火災、水災或其他災害之際而犯之者。
六  在車站或埠頭而犯之者。
前項之未遂犯罰之。
中華民國刑法第339條之2
意圖為自己或第三人不法之所有，以不正方法由自動付款設備取
得他人之物者，處3年以下有期徒刑、拘役或1萬元以下罰金。
以前項方法得財產上不法之利益或使第三人得之者，亦同。


司法院資訊處製作；財團法人民間司法改革基金會備份。
